臺灣臺東地方法院刑事判決　　　　　　 100年度交易字第49號
公　訴　人　臺灣臺東地方法院檢察署檢察官
被　　　告　林銘志
上列被告因公共危險等案件，經檢察官提起公訴（100年度偵字
第1341號），被告於本院準備程序中就被訴事實為有罪陳述，經
本院合議庭裁定由受命法官獨任進行簡式審判程序，並判決如下
：
    主  文
林銘志犯竊盜罪，累犯，處有期徒刑伍月，如易科罰金，以新臺
幣壹仟元折算壹日。又犯不能安全駕駛動力交通工具罪，累犯，
處有期徒刑月，如易科罰金，以新臺幣壹仟元折算壹日。又犯
詐欺取財罪，處有期徒刑月，如易科罰金，以新臺幣壹仟元折
算壹日。應執行有期徒刑拾月，如易科罰金，以新臺幣壹仟元折
算壹日。
    犯罪事實
一、林銘志前於民國96年間因竊盜案件，經臺灣花蓮地方法院以
    97年度花易字第78號判決判處有期徒刑7月、4月確定，應執
    行有期徒刑10月，緩刑3年，嗣經撤銷緩刑，執行有期徒刑
    ；又於98年間因竊盜及公共危險案件，經同法院以98年度花
    簡字第440號判決及98年度交訴字第26號判決分別判處有期
    徒刑4月、6月確定，並經同法院以98年度聲字第737號裁定
    應執行有期徒刑8月，再與前揭有期徒刑10月接續執行，入
    監服刑後於99年10月1日假釋並付保護管束，嗣於100年1月
    19日保護管束期滿，未經撤銷假釋，視為執行完畢。詎其仍
    不知悔改，先後為下列之犯行：
(一)林銘志於100年6月15日晚上8時許，在花蓮縣花蓮市○○路○
    段28號旁，見許德和所有供許俊誠駕駛之車牌號碼MO-6600
    號自用小客車，車門未上鎖、鑰匙未拔，認有機可乘，意圖
    為自己不法之所有，基於竊盜之犯意，徒手進入該車後發動
    引擎駛離現場。
(二)又明知駕駛動力交通工具前不得飲用酒類，竟於100年6月18
    日上午9時至12時間飲用料理用米酒1瓶後，已達不能安全駕
    駛動力交通工具之程度，仍於同日12時30分許駕駛上開自用
    小客車沿臺九線公路前往屏東墾丁。嗣經員警在臺東縣警察
    局大武分局森永派出所攔檢，並於同日下午1時29分許，測
    得其呼氣酒精濃度達每公升1.29毫克，始悉上情。
(三)又明知自己身上僅餘新臺幣(下同)60餘元，不足為前開車輛
    加油，竟意圖為自己不法之所有，基於詐欺取財之犯意，於
    100年6月18日中午12時50分許，駕駛前開車輛前往臺東縣大
    武鄉尚武村臺灣中油股份有限公司大武加油站並佯稱要加滿
    汽油，惟並未熄火，致使該加油站員工陳美鈴陷於林銘志將
    於加油後給付費用之錯誤，而為加油，林銘志則於加完油後
    ，隨即加速離去而未給付應付之油錢1,138元。嗣經該大武
    加油站員工報警處理，始查悉上情。
二、案經臺東縣警察局大武分局報告臺灣臺東地方法院檢察署檢
    察官偵查起訴，並經本院改依簡式程序審理。
    理  由
一、本件被告林銘志所犯係死刑、無期徒刑或最輕本刑為3年以
    上有期徒刑或高等法院管轄第一審案件以外之罪，其於準備
    程序進行中，先就被訴事實為有罪之陳述，經本院告知簡式
    審判程序之旨，並聽取檢察官及被告之意見後，經合議庭裁
    定由受命法官獨任進行簡式審判程序，是依刑事訴訟法第27
    3條之2規定，本件之證據調查，不受同法第159條第1項、第
    161條之2、第161條之3、第163條之1及第164條至第170條規
    定之限制，合先敘明。
二、上揭犯罪事實，業據被告於警詢時、偵查中、本院行準備程
    序及審理時坦承不諱，核與證人許俊誠、陳美鈴於警詢時之
    陳述相符，復有警卷所附之失車-案件基本資料詳細畫面報
    表、臺東縣警察局車輛尋獲電腦輸入單、贓物認領保管單、
    臺灣中油股份有限公司大武加油站發票影本、酒精測定紀錄
    表、臺東縣警察局大武分局森永派出所觀察紀錄表、臺東縣
    警察局舉發違反道路交通管理事件通知單影本、刑案現場測
    繪圖、刑案現場照片、呼氣酒精測試器檢定合格證書；偵卷
    所附之監視錄影擷取畫面及大武加油站監視器錄影光碟1片
    在卷可稽，足認被告自白與事實相符，可以採信。綜上，本
    案事證明確，被告犯行堪予認定，應依法論科。
三、核被告犯罪事實(一)所為，係犯刑法第320條第1項之竊盜罪
    ；犯罪事實(二)所為，係犯刑法第185條之3不能安全駕駛動
    力交通工具罪；犯罪事實(三)所為，係犯刑法第339條第1項
    詐欺取財罪。被告所犯前開三罪，犯意各別，行為互殊，應
    予分論併罰。被告有如事實欄所載前案科刑及執行之情形，
    有臺灣高等法院被告前案紀錄表乙份在卷可考，其於有期徒
    刑執行完畢後，5年以內故意再犯本案有期徒刑以上之各罪
    ，均為累犯，應依刑法第47條第1項之規定加重其刑。爰審
    酌被告有多次竊盜前科，素行不端，缺乏尊重他人財產權之
    意識，屢次為竊盜之犯行，又再犯同一罪質本案；再衡酌被
    告前因有公共危險案，經臺灣花蓮地方法院判決確定並入監
    服刑，猶未能體認酒後駕車對一般往來之公眾及駕駛人自身
    皆具有高度危險性，再度漠視自己安危，並罔顧公眾安全，
    而於服用酒類後之呼氣酒精濃度達每公升1.29毫克，已處於
    不能安全駕駛動力交通工具之狀態仍駕駛車輛，對交通安全
    所生之危害非輕；另考量其以取巧方式，向他人詐騙財物，
    行為尚非可取等，原均不宜輕縱，惟念其所竊財物業經被害
    人領回，詐欺取得之財物價值非鉅，且犯後均能坦承犯行，
    態度尚稱良好，並衡量其智識程度及生活狀況等一切情狀，
    分別量處如主文所示之刑，且諭知易科罰金之折算標準，並
    定應執行刑及易科罰金之折算標準，以資懲儆。
據上論斷，應依刑事訴訟法第273條之1第1項、第299條第1項前
段、刑法第320條第1項、第185條之3、第339條第1項、第47條第
1項、第41條第1項前段、第51條第5款，刑法施行法第1條之1第1
項、第2項前段，判決如主文。
本案經檢察官黃建銘到庭執行職務
中    華    民    國   100    年    7     月    28    日
                  刑事第一庭  法  官  楊峻宇
以上正本證明與原本無異。
如不服本判決應於收受送達後10日內向本院提出上訴書狀，並應
敘述具體理由；其未敘述上訴理由者，應於上訴期間屆滿後20日
內向本院補提理由書（均須按他造當事人之人數附繕本）。「切
勿逕送上級法院」。告訴人或被害人對於本判決如有不服，請書
具不服之理由狀，請求檢察官上訴者，其上訴期間之計算係以檢
察官收受判決正本之日期為準。
                              書記官  黃健豪
中    華    民    國   100    年    7     月    28    日
附錄論罪科刑法條：
中華民國刑法第320條
（普通竊盜罪、竊佔罪）
意圖為自己或第三人不法之所有，而竊取他人之動產者，為竊盜
罪，處5  年以下有期徒刑、拘役或 5 百元以下罰金。
意圖為自己或第三人不法之利益，而竊佔他人之不動產者，依前
項之規定處斷。
前二項之未遂犯罰之。
中華民國刑法第339條
（普通詐欺罪）
意圖為自己或第三人不法之所有，以詐術使人將本人或第三人之
物交付者，處 5 年以下有期徒刑、拘役或科或併科 1 千元以下
罰金。
以前項方法得財產上不法之利益或使第三人得之者，亦同。
前二項之未遂犯罰之。
中華民國刑法第185條之3
服用毒品、麻醉藥品、酒類或其他相類之物，不能安全駕駛動力
交通工具而駕駛者，處 1 年以下有期徒刑、拘役或科或併科 15
萬元以下罰金。